臺灣臺中地方法院刑事判決　　　　　　　　　　　　九十三年度訴字第一八九六號
　　公　訴　人　臺灣臺中地方法院檢察署檢察官
　　被　　　告　甲○○
右列被告因毒品危害防制條例案件，經檢察官提起公訴（九十三年度毒偵字第二七四
二號、第二八○五號）及移
六四九號、第二六五○號），本院合議庭裁定由受命法官獨任行簡式審判程序，判決
如左：
    主  文
甲○○連續施用第一級毒品，累犯，處有期徒刑玖月，扣案如附表一所示附著有第一
級毒品海洛因之吸管壹支沒收銷燬之；又連續施用第二級毒品，累犯，處有期徒刑陸
月，扣案如附表二所示之第二級毒品安非他命沒收銷燬之，其他物品沒收；應執行有
期徒刑壹年壹月，扣案如附表一、二所示之附著有第一級毒品海洛因之吸管壹支、第
二級毒品安非他命沒收銷燬之，其他物品沒收。
    事  實
一、甲○○曾二次犯施用毒品罪，第一次經觀察、勒戒、強制戒治、停止戒治及撤銷
    停止戒治執行完畢等程序後，經臺灣南投地方法院檢察署檢察官以九十一年度戒
    毒偵字第一六二號為不起訴處分確定；第二次除經依法院裁定入戒治處所施以強
    制戒治外（嗣因毒品危害防制條例修正條文施行，於民國九十三年一月九日出戒
    治所），並經臺灣南投地方法院以九十三年度訴字七三號判決合併判處應執行有
    期徒刑一年一月，經臺灣高等法院臺中分院以九十三年度上訴字第一二七三號判
    決駁回上訴而確定，現在監執行中。又其曾因二次犯竊盜罪，分別經臺灣南投地
    方法院以八十九年度易字第八六０號及九十年度易字第四七一號判決判處有期徒
    刑八月及有期徒刑四月（如易科罰金，以三百元折算一日）確定，經送監接續執
    行，甫於九十一年十二月二十九日縮短刑期執行完畢出監。詎其猶不知悔改，復
    自九十三年一月九日出戒治所後至九十三年三月二十二日，基於施用第一級毒品
    海洛因之概括犯意，在臺中市○區○○○路四段五十八號三樓三室租屋處所，以
    將海洛因摻於香菸內點火後吸其煙霧之方式，及約每二、三天施用一次之頻率，
    連續施用第一級毒品海洛因多次。其另基於施用第二級毒品安非他命之概括犯意
    ，於同一時期內，在上址租屋處所，以將安非他命置於玻璃吸食器內，再以打火
    機於其下點火燒烤後吸其煙霧之方式，及每天均施用一次之頻率，連續施用第二
    級毒品安非他命多次。嗣分別為警於：(一)九十三年一月十三日十七時二十五分許
    ，在臺中市○○區○○路一段五００巷六之二號查獲，並扣得安非他命五袋（合
    計毛重八‧六公克）；(二)九十三年一月三十一日二十時十二分許，在臺中市○○
    ○○街四十五號「卡門商務旅館」二０二號房內查獲，並扣得其所有附著有海洛
    因之吸管一支；(三)九十三年二月十九日十七時許，在臺中市○○○路○段五十八
    號三樓三室查獲，並扣得其所有之安非他命吸食器一組；(四)九十三年三月二十三
    日凌晨三時許，在彰化縣埔心鄉○○○路六十二號口查獲，並扣得安非他命一袋
    （毛重０‧四公克）。
二、案經臺中市警察局移送及臺中市警察局第二分局、第五分局、彰化縣警察局溪湖
    分局分別報告臺灣臺中地方法院檢察署、臺灣彰化地方法院檢察署檢察官偵查起
    訴及移送併辦，本院改由受命法官依簡式審判程序審理。
    理  由
一、認定犯罪事實之依據：
  (一)被告甲○○之自白。
  (二)臺中市警察局第五分局、臺中市警察局保安隊、臺中市警察局第二分局、彰化縣
    警察局溪湖分局搜索扣押筆錄、扣押物品目錄表、查獲之扣案物品相片合計六張
    （附於臺灣臺中地方法院檢察署九十三年度毒偵字第二六六號卷第十五頁至第十
    七頁、第二九五六號卷第四十三頁、臺灣彰化地方法院檢察署九十三年度毒偵字
    第八三一號卷第十頁）。
  (三)尿液代號與真實姓名對照表四份、詮昕科技股份有限公司濫用藥物尿液檢驗報告
    三份、彰化縣衛生局煙毒尿液檢驗成績書一份（附於臺灣臺中地方法院檢察署九
    十三年度毒偵字第二六六號卷第四十三頁、第二九五六號卷第七十五頁、第七二
    七號卷第四十三頁、臺灣彰化地方法院檢察署九十三年度毒偵字第一一二二號卷
    第九頁）。
  (四)扣案之附著有海洛因之吸管一支（為被告所有供裝盛海洛因使用）、安非他命吸
    食器一組、安非他命一袋（毛重０‧四公克）。
  (五)臺灣高等法院被告全國前案紀錄表（前案及素行之認定）。
二、適用之法條：刑事訴訟法第二百七十三條之一第一項、第二百九十九條第一項前
    段、第三百十條之二、第四百五十四條第一項，毒品危害防制條例第十條第一項
    、第二項、第十八條第一項前段，刑法第十一條、第五十六條、第四十七條、第
    三十八條第一項第二款、第五十一條第五款，判決如主文。
本案經檢察官盧永盛到庭執行職務。
中      華      民      國    九十三    年      九      月     三十     日
                          臺灣臺中地方法院刑事第六庭
                              法  官  鄧敏雄
右正本證明與原本無異。
如不服本判決，應於送達後十日內向本院提出上訴狀（須附繕本），上訴於臺灣高等
法院臺中分院。
                              書記官
中    華    民    國      九十三      年       十      月     二十六    日
附錄本案論罪科刑法條全文：
毒品危害防制條例第十條
施用第一級毒品者，處六月以上五年以下有期徒刑。
施用第二級毒品者，處三年以下有期徒刑。
附表一
┌──┬─────────┬─────────┬────────────┐
│編號│扣  案  物  品    │查  獲  時  間    │查    獲    地    點    │
├──┼─────────┼─────────┼────────────┤
│一  │附著有第一級毒品海│九十三年一月三十一│臺中市北屯區○○○○街四│
│    │洛因之吸管壹支    │日二十時十二分    │十五號「卡門商務旅館」二│
│    │                  │                  │０二號房                │
└──┴─────────┴─────────┴────────────┘
附表二
┌──┬─────────┬─────────┬────────────┐
│編號│扣  案  物  品    │查  獲  時  間    │查    獲    地    點    │
├──┼─────────┼─────────┼────────────┤
│一  │第二級毒品安非他命│九十三年一月十三日│臺中市○區○○路一段五０│
│    │伍袋（毛重捌點陸公│十七時二十五分許  │０巷六之二號            │
│    │克）              │                  │                        │
├──┼─────────┼─────────┼────────────┤
│二  │安非他命吸食器壹組│九十三年二月十九日│臺中市○區○○○路四段五│
│    │                  │十七時許          │十八號三樓三室          │
├──┼─────────┼─────────┼────────────┤
│三  │第二級毒品安非他命│九十三年三月二十三│彰化縣埔心鄉○○○路六十│
│    │壹袋（毛重零點肆公│日三時許          │二號口                  │
│    │克）              │                  │                        │
└──┴─────────┴─────────┴────────────┘
